臺灣臺東地方法院刑事判決
111年度原易字第26號
公  訴  人  臺灣臺東地方檢察署檢察官
被      告  蔣宗甡



指定辯護人  本院公設辯護人丁經岳  
上列被告因竊盜等案件，經檢察官提起公訴（111年度偵字第926
號）後，於本院審理程序進行中，被告先就被訴事實為有罪之陳
述，經檢察官聲請改依協商程序而為判決，本院裁定進行協商程
序，判決如下：
    主  文
蔣宗甡犯竊盜罪，處有期徒刑參月，如易科罰金，以新臺幣壹仟
元折算壹日；又犯恐嚇危害安全罪，處有期徒刑貳月，如易科罰
金，以新臺幣壹仟元折算壹日。應執行有期徒刑肆月，如易科罰
金，以新臺幣壹仟元折算壹日。
    犯罪事實及理由
一、本件犯罪事實及證據，除證據部分應補充被告蔣宗甡於本院
    審理時之自白者外，餘均同於檢察官起訴書之記載，茲均引
    用之（如附件）。
二、本件經檢察官與被告於審判外達成協商之合意且被告已認罪
    ，其合意內容為：
　㈠被告犯刑法第320條第1項竊盜罪，累犯，處有期徒刑3月，如
    易科罰金，以新臺幣（下同）1000元折算1日。
　㈡又犯刑法第305條恐嚇罪，處有期徒刑2月，如易科罰金，以1
    000元折算1日。雖同為執行完畢後5年內再犯，該當於累犯
    的要件，惟考量與前案罪質不同，不依累犯之規定加重其刑
    。
　㈢應執行有期徒刑4月，如易科罰金，以1000元折算1日。
　　經查，上開協商合意並無刑事訴訟法第455條之4第1項所列
    情形之一，檢察官聲請改依協商程序而為判決，本院爰不經
    言詞辯論，於協商合意範圍內為協商判決，合予敘明。
三、應適用之法條：刑事訴訟法第455條之2第1項、第455條之4
    第2項、第455條之8、第454條第2項。
四、本判決除有刑事訴訟法第455條之4第1項第1款、第2款、第4
    款、第6款、第7款所定情形之一，或違反同條第2項之規定
    者外，檢察官與被告均不得上訴。
五、如有前項得上訴之情形，得自收受判決送達之日起20日內，
    向本院提出上訴書狀，上訴於第二審法院。
六、本案經檢察官於盼盼提起公訴，檢察官林靖蓉到庭執行職務
    。
中　　華　　民　　國　　111 　年　　8 　　月　　16　　日
                    刑事第三庭  法  官  朱貴蘭
上正本係照原本作成。
本件不得上訴。但有刑事訴訟法第455條之4第1項第1款、第2款
、第4款、第6款、第7款所定情形，或協商判決違反同條第2項之
規定者，應於收受送達後20日內向本院提出上訴書狀，並應敘述
具體理由；如未敘述上訴理由者，應於上訴期間屆滿後20日內向
本院補提理由書（均須按他造當事人之人數附繕本）「切勿逕送
上級法院」。
中　　華　　民　　國　　111 　年　　8 　　月　　16　　日
                                書記官  邱仲騏  
附錄論罪科刑法條： 
刑法第320條
意圖為自己或第三人不法之所有，而竊取他人之動產者，為竊盜
罪，處5年以下有期徒刑、拘役或50萬元以下罰金。
意圖為自己或第三人不法之利益，而竊佔他人之不動產者，依前
項之規定處斷。
前二項之未遂犯罰之。
刑法第305條
以加害生命、身體、自由、名譽、財產之事恐嚇他人，致生危害
於安全者，處2年以下有期徒刑、拘役或9千元以下罰金。
附件：
臺灣臺東地方檢察署檢察官起訴書
                                      111年度偵字第926號
　　被　　　告　蔣宗甡　男　38歲（民國00年0月0日生）
　　　　　　　　　　　　住臺東縣○○鄉○○村0鄰○○00號
　　　　　　　　　　　　　之32
　　　　　　　　　　　　居臺東縣○○市○○路0段00號
　　　　　　　　　　　　國民身分證統一編號：Z000000000號
上列被告因竊盜等案件，已經偵查終結，認應該提起公訴，茲將
犯罪事實及證據並所犯法條分敘如下：
　　　　犯罪事實
一、蔣宗甡前因公共危險等案件，經臺灣臺東地方法院以109年
    度聲字第472號裁定應執行有期徒刑5月，於民國110年5月31
    日執行完畢出監。竟仍不知悔改，又意圖為自己不法之所有
    ，基於竊盜之犯意，於111年2月20日16時5分許，前往吳國
    璋位於臺東縣○○市○○路0段000巷00○0號之貨櫃屋，徒手竊取
    該處之釘槍1把得手，為吳國璋當場發覺上前攔阻，蔣宗甡
    見狀將上開釘槍棄置並旋即逃離，同時因不滿竊盜為吳國璋
    發現，復基於恐嚇之犯意，拾起石頭砸往吳國璋之方向，並
    恫嚇稱「我要殺了你」等語，致吳國璋心生畏懼，因而生危
    害於安全。
二、案經吳國璋訴由臺東縣警察局臺東分局報告偵辦。
　　　　證據並所犯法條
一、上開犯罪事實，業據被告蔣宗甡於偵查中坦承不諱，並與證
    人即告訴人吳國璋於警詢中證述相符，並有臺東縣警察局臺
    東分局扣押筆錄、扣押物品目錄表、贓物認領保管單、刑案
    現場照片在卷可佐，足見被告自白與是事實相符，前開犯罪
    事實應可認定。
二、核被告所為，係犯刑法第320條第1項竊盜罪嫌及同法第305 
    條恐嚇罪嫌。被告前開二罪嫌犯意各別，行為互殊，請分論
    併罰。又被告前曾受有期徒刑執行完畢，有本署刑案查註紀
    錄表在卷可參，5年內再故意犯本件有期徒刑以上之罪，為
    累犯，依刑法第47條第1項規定裁量加重其刑。報告意旨認
    被告前開竊盜部分涉有刑法第321條第2項之加重竊盜未遂罪
    嫌，然依照釘槍之大小、告訴人之證述，被告實已將釘槍拿
    取在手，建立穩固之持有，僅係因事後形跡敗露而將之棄置
    ，故應屬既遂；另被告辯稱係以徒手推開鐵門進入上址，故
    無前開加重竊盜事由所稱之毀越門扇情形，且上開貨櫃屋雖
    放置於被告居住處之空地上，然貨櫃本身並非被告居住之建
    築物，且與住宅或建築物內部無聯通，亦非侵入住宅，惟此
    部分若成立犯罪，核與前開起訴有關竊盜部分之基本社會事
    實同一，為起訴效力所及，爰不另為不起訴處分，併此敘明
    。
三、依刑事訴訟法第251條第1項提起公訴。
　此　致
臺灣臺東地方法院
中　　華　　民　　國　 111　　年　　3 　　月　　20　　日
　　　　　　　　　　　　    　檢　察　官  於盼盼
本件正本證明與原本無異
中　　華　　民　　國　 111　　年　　4 　　月　　10　　日
                              書　記　官  李永宸
附錄本案所犯法條全文
中華民國刑法第320條
意圖為自己或第三人不法之所有，而竊取他人之動產者，為竊盜
罪，處 5 年以下有期徒刑、拘役或 50 萬元以下罰金。
意圖為自己或第三人不法之利益，而竊佔他人之不動產者，依前
項之規定處斷。
前二項之未遂犯罰之。
中華民國刑法第305條
以加害生命、身體、自由、名譽、財產之事恐嚇他人，致生危害
於安全者，處 2 年以下有期徒刑、拘役或 9 千元以下罰金。